# 有关清产核资中损失的处理

提问人：lizj110 时间：2010-08-04 10:46:00
根据国资委有关规定，企业申报损失经认定后，要么是核权益，要么是列损益（不同于进当期损益）。那如果是以 2009 年 12 月 31 日为基准日，清理出的的坏账损失，应该按哪种方式处理呢？

回答人：chenyiwei
回复 楼主 lizj110 的帖子该企业执行什么会计制度或准则？该坏帐损失是事实损失还是预计损失（即资产减值损失）？

回答人：chenyiwei
回复 藤椅 lizj110 的帖子如果该企业目前不进行清产核资，在年末对资产进行清查时，应该也会发现该项事实损失，此时应当冲减原先计提的坏帐准备处理（也就是过去应当已经计提过坏帐准备）。如果当时没有计提过坏帐准备的，应考虑是否属于会计差错予以调整。